臺灣嘉義地方法院民事裁定
110年度再微字第2號 
再審聲請人    重億興業股份有限公司

法定代理人    盧再傳  
再審相對人    展一國際商標事務所

法定代理人   易湘雲  
上列當事人間請求債務不履行損害賠償事件，再審聲請人對於中
華民國109年11月30日本院109年度小上字第22號確定裁定聲請再
審，本院裁定如下：     
    主  文
再審之聲請駁回。
再審程序費用由再審聲請人負擔。     
    理  由
一、按再審之訴，應於30日之不變期間內提起。前項期間，自判
    決確定時起算，判決於送達前確定者，自送達時起算。此於
    小額事件之再審程序準用之，民事訴訟法第500條第1項、第
    2項前段、第436條之32第4項分別定有明文。查本院109年度
    小上字第22號確定裁定（下稱原確定裁定）於民國109年12
    月4日送達再審聲請人，有送達證書在卷（見該案卷第31頁
    ），再審聲請人於109年12月11日聲請再審，有其民事再審
    之訴起訴狀上之本院收狀戳可稽，是再審聲請人聲請本件再
    審，未逾前述法定不變期間。
二、聲請再審意旨略以：
（一）再審聲請人雖因產品推銷上市，必須委託再審相對人申請
      大陸商標註冊。然而比對証一原始簽章89年8月2日(89)展
      商志字第890398號(申請人:簽章型狀)及証二延展簽章「
      註冊第968983號尼釆商標」（委任人：簽章型狀）可知，
      是再審相對人未獲得再審聲請人同意或授權下，自行申請
      商標延展。再審相對人之負責人易湘雲及接洽人員陳振榮
      等未經再審聲請人同意辦理商標延展，已涉犯刑事背信罪
      嫌。兩造間30多年來互動業務程序從未改變，再審相對人
      相當瞭解請專利領証展延委託，必須再審聲請人先支付費
      用後才辦理案件申請。本案情形，再審聲請人並未先支付
      費用，如何可能委託再審相對人辦理商標延展?且再審聲
      請人若沒有需要推展銷售之案件，申請商標延展違背市場
      時效價值如同廢物。
（二）再審相對人所提之請款單即証三日期為100年9月8日，依
      民法第127條規定，債務損害賠償請求權因2年間不行使而
      消滅。再審相對人延遲9 年之久提起本件訴訟，依理、依
      法均無理由。
三、本院之判斷：
(一)按除本編別有規定外，再審之訴訟程序，準用關於各該審級
    訴訟程序之規定，民事訴訟法第505條定有明文。是以，對
    於小額程序之確定裁定聲請再審，應準用小額訴訟程序之相
    關規定。再按對於民事確定裁定聲請再審，依同法第507條
    準用同法第501條第1項第4款規定，應表明再審理由，此為
    必備之程式。所謂表明再審理由，必須指明確定裁定有如何
    合於法定再審事由之具體情事，始為相當；倘僅泛言有何條
    款之再審事由，而無具體情事者，尚難謂已合法表明再審理
    由。如未表明再審理由，其再審聲請即屬不合法，法院無庸
    命其補正(最高法院110年度台聲字第50號裁定同此意旨)。
    故對於確定裁定聲請再審，應於聲請狀內表明確定裁定有同
    法第496條第1項或第497條所定再審理由之具體情事，否則
    其聲請即屬不合法，法院無庸命其補正，得逕以裁定駁回。
(二)再審聲請人對本院109年度小上字第22號確定裁定聲請再審
    ，然其聲請再審意旨，核係針對前訴訟程序之第一審判決(
    即本院109年度嘉小字第783號民事判決)之認定事實、證據
    評價加以指摘，並重述於該案上訴時已為之時效抗辯，對於
    原確定裁定究有如何合於民事訴訟法第496條第1項或第497
    條規定之具體情事，則未據敘明，揆諸前揭說明，難謂已合
    法表明再審事由，其聲請再審於法未合，應予駁回。
(三)又按對於小額訴訟程序裁判之上訴或抗告，非以其違背法令
    為理由，不得為之；當事人於第二審程序不得提出新攻擊或
    防禦方法；民事訴訟法第436條之24第2項、第436條之28前
    段所規定。本件再審聲請人固主張：其提起第二審上訴時，
    業已表明時效抗辯，再審相對人逾9年之久始起訴請求，有
    違誠信原則，顯已逾時效。惟再審聲請人於第二審所提之上
    訴理由，屬對於再審相對人主張所為之防禦方法，而該等防
    禦事項均未於第一審言詞辯論前提出，則其對於原審而言顯
    係屬新防禦方法，觀之上揭規定，該等防禦事項本即不得於
    小額訴訟之上訴程序提出，是原審裁定以其未具體指摘第一
    審判決有何違背法令之處為由，認其上訴不合法而裁定駁回
    ，尚難認於法不合，併此敘明。
四、據上論結，本件再審之聲請為不合法，應予駁回，爰依民事
    訴訟法第502條第1項、第507條、第95條、第78條，裁定如
    主文。
中　　華　　民　　國　　110 　年　　5 　　月　　28　　日
                  民事第一庭 審判長 法　官　洪嘉蘭
　　　　　　　　　                  法  官  曾文欣
　　　　　　　　　                  法  官  馮保郎
上列正本與原本無異。
本裁定不得抗告。
中　　華　　民　　國　　110 　年　　5 　　月　　28　　日
                                   書記官　林秀惠